【裁判字號】    92,易,28
【裁判日期】    920226
【裁判案由】    竊盜
【裁判全文】
臺灣板橋地方法院刑事判決                            九十二年度易字第二八號
    公  訴  人  臺灣板橋地方法院檢察署檢察官
    被      告  乙○○
右列被告因竊盜案件，經檢察官提起公訴（九十一年度偵字第二００九八號），本院
判決如左：
    主  文
乙○○共同攜帶兇器竊盜，處有期徒刑陸月，如易科罰金，以參佰元折算壹日。扣案
之尖刀壹把沒收。
    事  實
一、乙○○、丙○○（另案審理）基於意圖為自己不法所有之犯意聯絡，於民國九十
    一年十月十日十七時許，在台北縣三峽鎮○○路一橋旁竹林內，由乙○○持其所
    有客觀上可供兇器使用之尖刀一把挖取竹筍，分由丙○○在旁把風及剝竹筍，竊
    得戊○○所有之竹筍六支放置在旁，經警員甲○○、陳忠孝據報到場，先在旁觀
    看，乙○○、丙○○未發覺，猶挖、剝竹筍不輟，為警當場查獲，並扣得乙○○
    所有供犯罪用之尖刀一把。
二、案經戊○○訴由台北縣政府警察局三峽分局報請臺灣板橋地方法院檢察署檢察官
    偵查起訴。
    理  由
一、右揭事實，業據被告乙○○在警局初訊時供認不諱，核與同案被告丙○○於警訊
    時供述情節相符，且經被害人戊○○及目擊證人丁○○及警員甲○○、陳忠孝分
    別於審判及偵查中結證屬實，並有扣案之尖刀一把可資佐證。被告嗣於偵查及本
    院審判中翻異其詞，辯稱：係帶刀去河堤除草釣魚探路，並無偷挖竹筍，在警局
    承認有揄挖竹筍，是因為警察說承認就沒有事，也可不要交保就可以出來云云，
    惟查被害人戊○○分別於警訊時及本院審理時指述失竊情節甚詳，戊○○於本院
    審理時陳稱：「被告在警察局時說給我三千元，要我不要提出告訴，算跟我買的
    ，他說他前後挖了三次，所以以三千元跟我買，我有聽到他在警察局時他有承認
    他有偷挖竹筍」等語，又查獲本件竊盜案件之警員甲○○於偵查中證稱：「查獲
    時，詹、葉二人蹲在竹林，葉拿著刀在挖竹筍，詹在旁邊剝筍子，葉在拿刀撬挖
    竹筍。我們在旁看了約三十秒，才阻止他們，地主去我們派出所時，葉哀求地主
    ，給他三千元請他不要告。」等語，另目擊證人丁○○於偵查中亦證述：見被告
    乙○○以刀挖竹筍，丙○○在旁把風，之前伊有碰到他們一次，有勸他們不要偷
    等語甚詳，顯見被告所辯係帶刀去河堤除草釣魚探路云云，要屬避就之詞，不足
    採信。又警員甲○○於本院審理中證稱：「（問：是否有向被告說承認就沒有事
    ，可以不要交保就可出來，所以被告才在警訊筆錄承認？）沒有。警訊筆錄是他
    自己承認，且他有看過整個筆錄後才簽名。」等語，核與上開戊○○證述情節相
    符，且警員甲○○及戊○○與被告素無怨隙，衡情應無誣攀之理，是被告辯稱是
    為了可以不要交保就可以出來，才於警局承認云云，顯屬事後卸責之詞，殊難採
    信。綜上本案事證明確，被告犯行堪以認定，應予依法論科。
二、按刑法第三百二十一條第一項第三款之攜帶兇器竊盜罪，係以行為人攜帶兇器竊
    盜為其加重條件，此所謂兇器，其種類並無限制，凡客觀上足對人之生命、身體
    、安全構成威脅，具有危險性之兇器均屬之，且祇須行竊時攜帶此種具有危險性
    之兇器為已足，並不以攜帶之初有行兇之意圖為必要。（最高法院七十九年度臺
    上字第五二五三號判例意旨參照）。經查被告乙○○行竊之際所攜帶之尖刀一支
    ，刀面長度約為十六公分，為鐵製，頂端尖銳，此經本院當庭勘驗屬實，自屬堅
    硬、銳利之利器，依社會一般觀念，認足以對人之生命、身體構成威脅，雖被告
    係用以挖竹筍之用，惟無論被告主觀上是否有持以行兇之意圖，在客觀上既對人
    之生命、身體具危險性，應屬兇器之一種，故核被告乙○○所為，係犯刑法第三
    百二十一條第一項第三款之攜帶兇器竊盜罪。另被告乙○○與丙○○間具有犯意
    聯絡及行為分擔，為共同正犯。爰審酌被告之素行，不思循正途獲取生活之資，
    犯罪目的、手段、所生之危害尚輕及犯罪後猶飾詞狡辯之態度等一切情狀，量處
    如主文所示之刑，並諭知易科罰金之折算標準，以資懲儆。
三、至扣案之尖刀一支，為被告乙○○所有供犯罪所用之物，自應依刑法第三十八條
    第一項第二款之規定諭知沒收。
據上論斷，應依刑事訴訟法第二百九十九條第一項前段，刑法第二十八條、第三百二
十一條第一項第三款、第四十一第一項前段、第三十八條第一項第二款，罰金罰鍰提
高標準條例第二條，判決如主文。
本案經檢察官王志超到庭執行職務
中    華    民    國      九十二        年      二      月      二十六  日
                                      臺灣板橋地方法院刑事第二庭
                                          法  官  吳幸娥
右正本證明與原本無異。
如不服本判決，應於判決送達後十日內，向本院提出上訴狀。
                                          書記官  洪惠玲
中    華    民    國      九十二        年      二      月      二十六  日
附錄本案論罪科刑法條全文：
刑法第三百二十一條
犯竊盜罪而有左列情形之一者，處六月以上五年以下有期徒刑：
一、於夜間侵入住宅或有人居住之建築物、船艦或隱匿其內而犯之者。
二、毀越門扇、牆垣或其他安全設備而犯之者。
三、攜帶兇器而犯之者。
四、結夥三人以上而犯之者。
五、乘火災、水災或其他災害之際而犯之者。
六、在車站或埠頭而犯之者。
前項之未遂犯罰之。


司法院資訊處製作；財團法人民間司法改革基金會備份。
